# 【求助陈版】国有企业人员社会化管理对职工薪酬处理的影响

提问人：wx_5dd4c145205c 时间：2020-02-26 08:05:24
【求助陈版】我司应当如何在年报考虑现在的离退休人员福利的会计处理
我公司现有政策，对离退休人员提供每月人民币几百元不等的现金补助直至死亡，补贴包括房贴、采暖补贴、医药费、春节慰问费和丧葬费。公司历年照常支付，我们理解这属于《企业会计准则第 9 号-职工薪酬》中规定的“设定收益计划”，且应当做相关精算考虑。
但是 2019 年，中央办公厅和国务院办公厅印发《关于国有企业退休人员社会化管理的指导意见》【厅字 2019 （ 19号）】，文件规定对于统筹外费用，按照““新人新办法、老人老办法””。。对符合有关规定的现有退休人员统筹外费用，国有企业可一次性计提，按现有方式发放；在条件允许情况下，企业经与退休人员协商一致，也可作参考所在城市人口平均预期寿命一次性支付。对企业自行发放的现有退休人员统筹外费用，由企业按现行途径妥善处理。期间“采用一定过渡期办法（不超过 3 年）”过渡期期满后办理退休的人员，安好企业所在地设区的市级以上政府有关规定应享受的待遇，由企业一次性支付，企业不再发放统筹外费用。
同时，也有地方文件规定对于社会化管理出了指导意见，“如果企业亏损则应该减发或者停止发放。””
公司正在草拟相关方案将执行社会化管理，包括““新人不再发放统筹外费用””，，““企业亏损减发或停发””，但是方案是否可行还需要经过论证，并且通过工会和职代会。这种情况下，离退休人员的福利费还是否应当作为““设定收益计划划””，还是由于““亏损可停发或减发””的指针，公司可以仅作为相关利润分享费，当期决定发放时才计入相关费用？

回答人：chenyiwei
在解决方案最终明确且获得必要批准之前，原先设定受益计划下确认的负债继续保留。可在附注中说明截至财务报表批准报出日为止的处理进展情况。

提问人：wx_5dd4c145205c 时间：2020-02-27 08:05:25
谢谢陈版主，若确实方案落实为“企业亏损则应该减发或者停止发放”，如是企业亏损则次年不发放，未来的会计处理，是否仅在当期确认当期发放的福利费？就不需要计提长期应付职工薪酬了呢？
非常感谢！

回答人：chenyiwei
仍需正常计提，只不过在发生亏损的年度将确定无需支付的金额转入当年营业外收入。